ko: 덤벨 스타일: 조절형 셀렉토라이즈; 무게 조절형; 에어로빅 핸드 웨이트; 고정형; 플레이트 로드 (슬리브 장착형); 스튜디오 네오프렌/비닐; 기타
sl-SI: Slog z utežmi: Nastavljiva z izbirnikom; Nastavljiva teža; Ročna utež za aerobiko; Fiksno; Z utežnimi koluti (nakladalni rokav); Neopren/vinil za studie; Drugo
de: Hantelstil: Verstellbar mit Selektorstift; Verstellbares Gewicht; Aerobic-Hantel; Festes Gewicht; Für Hantelscheiben (beladbare Hülse); Studio Neopren/Vinyl; Sonstige
sv: Hantelstil: Justerbar med viktval; Justerbar vikt; Aerobics-handvikt; Fast; För viktskivor (laddningsbar hylsa); Studio neopren/vinyl; Övrigt
zh-TW: 啞鈴款式: 卡榫可調式; 可調重量; 有氧手持啞鈴; 固定式; 掛片式 (可裝卸套筒); 健身房用 (氯丁橡膠/乙烯基); 其他
cs: Konstrukční typ činky: Nastavitelné (výběrové); Nastavitelná hmotnost; Aerobní činky do ruky; Pevné; Nakládací (na kotouče); Studiové neoprenové / vinylové; Ostatní
lt-LT: Hantelio stilius: Reguliuojami su svorių perjungikliu; Reguliuojamo svorio; Aerobikos svarmenys; Fiksuoto svorio; Uždedami diskai (su mova); Neopreniniai / viniliniai; Kita
vi: Kiểu tạ tay: Điều chỉnh bằng chốt; Điều chỉnh khối lượng; Tạ tay aerobic; Cố định; Lắp đĩa tạ (trục lắp đĩa); Bọc neoprene/vinyl dùng trong phòng tập; Khác
ru: Тип гантели: Регулируемая (с наборным механизмом); Разборная; Гантель для аэробики; Неразборная; С посадочными втулками для дисков; Неопреновая/виниловая (для студий); Другое
pl: Styl hantli: Z regulowanym obciążeniem (system blokady); Regulowana waga; Hantla do aerobiku; Ze stałym obciążeniem; Skręcany (na talerze); Neoprenowy / winylowy do studio; Inny
th: รูปแบบดัมเบล: ปรับน้ำหนักแบบเลือกได้; ปรับน้ำหนักได้; ดัมเบลแอโรบิก; น้ำหนักคงที่; ใส่แผ่นน้ำหนัก (แกนปรับน้ำหนักได้); สตูดิโอ นีโอพรีน/ไวนิล; อื่นๆ
nb: Hantelstil: Justerbar med vektvalg; Justerbar vekt; Aerobic-håndvekt; Fast; Vektskivebelastet (lastbar hylse); Studio neopren/vinyl; Annet
el: Στυλ αλτήρα: Ρυθμιζόμενα με επιλογέα; Ρυθμιζόμενου βάρους; Βαράκια αεροβικής; Σταθερού βάρους; Με δίσκους (loadable sleeve); Στούντιο νεοπρενίου/βινυλίου; Άλλο
zh-CN: 哑铃类型: 可调插销式; 配重可调式; 有氧运动哑铃; 固定重量; 挂片式（可装载套筒）; 健身房用氯丁橡胶/乙烯基哑铃; 其他
fi: Käsipainotyyppi: Säädettävä valintamekanismilla; Säädettävä paino; Aerobinen käsipaino; Kiinteä; Levypainoilla ladattava; Neopreeni/vinyyli (studio); Muu
hu: Súlyzó stílus: Állítható (selectorized); Állítható súlyú; Aerobik kézisúlyzó; Fix; Tárcsás (bővíthető); Neoprén/vinil stúdiósúlyzó; Egyéb
sk-SK: Typ činky: Nastaviteľné (so selektorom); Nastaviteľná hmotnosť; Aeróbne činky do ruky; Pevné; Nakladacie (nakladacia os); Štúdiové neoprénové/vinylové; Iné
hr-HR: Stil s bučicama: Podesivi blok utega; Podesiva težina; Ručni utezi za aerobik; Fiksno; S pločama (šipka za utege); Studijski od neoprena/vinila; Ostalo
pt-PT: Estilo haltere: Seletor ajustável; Peso ajustável; Peso de mão para aeróbica; Fixo; Carregamento de discos (manga carregável); Estúdio em neopreno/vinil; Outro
es: Estilo mancuerna: Ajustables seleccionables; De peso ajustable; Pesas de mano para aeróbicos; Fijo; Para discos (manga cargable); Para estudio de neopreno/vinilo; Otro
ja: ダンベルスタイル: 可変式 (セレクタータイプ); 可変式 (ウェイト調整タイプ); エアロビクス用ハンドウェイト; 固定式; プレートロード式 (ローダブルスリーブ); スタジオ用ネオプレン/ビニール; その他
da: Håndvægtstil: Justerbar (med vælger); Justerbar vægt; Håndvægt til aerobic; Fast; Vægtskiver (loadable sleeve); Studie (neopren/vinyl); Anden
fr: Style d’haltère: Ajustable à sélecteur; Poids ajustable; Haltère d’aérobic; Fixe; À disques (manchon chargeable); Studio néoprène/vinyle; Autre
ro-RO: Stil haltere: Reglabile cu selector; Greutate reglabilă; Greutăți de mână pentru aerobic; Fixe; Cu discuri (bară încărcabilă); Studio neopren/vinil; Altele
nl: Halter stijl: Verstelbaar (met selectiesysteem); Verstelbaar gewicht; Aerobic-handgewicht; Vast; Met schijven (laadbare stang); Studio neopreen/vinyl; Anders
bg-BG: Стил на дъмбела: Селекторни регулируеми; С регулируемо тегло; За аеробика; Фиксирани; Зареждащи се с дискове; Студийни неопренови/винилови; Други
tr: Dambıl tipi: Ayarlanabilir seçicili; Ayarlanabilir ağırlık; Aerobik el ağırlığı; Sabit; Plaka yüklenebilir (yüklenebilir manşon); Stüdyo neopren/vinil; Diğer
it: Stile manubri: Regolabile con selettore; A peso regolabile; Pesi per aerobica; Fisso; Carico a dischi (manicotto caricabile); Studio neoprene/vinile; Altro
pt-BR: Estilo de haltere: Ajustável (seletor); Peso ajustável; Peso de mão aeróbico; Fixo; Carga de placa (manga carregável); Neoprene/vinil de estúdio; Outro
en: Dumbbell style: Adjustable selectorized; Adjustable weight; Aerobic hand weight; Fixed; Plate-load (loadable sleeve); Studio neoprene/vinyl; Other